# 分部报告中的营业利润（合计）是否与合并利润表中营业利润一致？

提问人：tony868lamy 时间：2010-03-20 14:49:46
:handshake

回答人：chenyiwei
回复 楼主 tony868lamy 的帖子应该会有些差异。因为分部利润通常不包括投资收益、利息收入、利息支出等。但在实务中也确实见到过两者一致的情况，虽然勾稽关系比较清晰，但毕竟不符合准则规定。

回答人：chenyiwei
回复 藤椅 tony868lamy 的帖子 1 、分部收入和分部费用的合计与利润表上的营业收入、营业成本也会存在差异，差异原因就是你所列举的这些不计入分部收入、分部费用的项目。同理，各分部的资产总额之和也不等于资产负债表上的资产总额。有些公司在披露分部报告时，将这些不能归属于某一特定分部的项目单设一栏“未分配项目”（注意不是“其他分部”，因为这些项目就其性质而言不能归属任何一个分部）予以列报。加上这个栏目之后，收入、费用、资产总额的合计数与相应的财务报表数就可以一致了。 在解释 3 号发布之后，引入了经营分部概念，经营分部的定义更偏重于公司内部的管理架构，即根据公司内部主要决策者在作出决策时是否定期复核及考虑该分部的经营状况，因此不能笼统地认为经营分部的划分口径要么是行业要么是地区。

回答人：chenyiwei
回复 地板 安钦 的帖子不一定。与短期的交易性金融资产投资相关的现金流量就不会包含在此处的“资本性支出”中。并且，一般也不会把股权投资相关的现金流量纳入“资本性支出”，多数还是购建固定资产、无形资产等非流动资产的支出。

回答人：chenyiwei
回复 8 楼 tony868lamy 的帖子实务案例比较少。由于证监会的 15 号编报规则不要求提供分部报告，国资委的国有企业年度财务决算也没有这方面的要求，所以相关实务案例比较少。你可以看一下一些A+H上市公司的年报，其中的披露应当有借鉴意义。